【裁判字號】    96,訴,3808
【裁判日期】    970331
【裁判案由】    毒品危害防制條例
【裁判全文】
臺灣高雄地方法院刑事判決              96年度訴字第3808號
公  訴  人  臺灣高雄地方法院檢察署檢察官
被      告  甲○○
                    （現於臺灣高雄女子監獄執行中）
上列被告因違反毒品危害防制條例案件，經檢察官提起公訴（96
年度毒偵字第6791號），經本院合議庭裁定改行簡式審判程序，
判決如下：
  主  文
甲○○施用第二級毒品，累犯，處有期徒刑肆月，扣案之第二級
毒品甲基安非他命壹包（含袋毛重零點陸公克；檢驗前淨重為零
點肆陸捌公克、檢驗後淨重為零點肆陸陸公克）沒收銷燬之；又
施用第一級毒品，累犯，處有期徒刑捌月，扣案之第一級毒品海
洛因參包（含袋毛重共計零點捌公克；驗前淨重分別為零點貳柒
零、零點壹伍伍、零點零捌肆；驗後淨重分別為零點貳陸零、零
點壹肆肆、零點零柒肆公克）均沒收銷燬之。應執行有期徒刑拾
壹月，扣案之第二級毒品甲基安非他命壹包（含袋毛重零點陸公
克；檢驗前淨重為零點肆陸捌公克、檢驗後淨重為零點肆陸陸公
克）、第一級毒品海洛因參包（含袋毛重共計零點捌公克；驗前
淨重分別為零點貳柒零、零點壹伍伍、零點零捌肆；驗後淨重分
別為零點貳陸零、零點壹肆肆、零點零柒肆公克）均沒收銷燬之
。
    事  實
一、甲○○前因施用毒品案件，經臺灣屏東地方法院以民國95年
    度毒聲字第244 號裁定送觀察、勒戒後，經評定為無繼續施
    用毒品之傾向，於95年12月8 日執行完畢釋放出所，嗣經臺
    灣屏東地方法院檢察署於95年12月13日以95年度毒偵字第10
    42號不起訴處分確定。又甲○○前於95年間因竊盜案件，經
    臺灣屏東地方法院以95年度易字第381 號判決處以有期徒刑
    3 月確定，於96年3 月7 日縮刑期滿執行完畢。詎其猶不知
    悔改，明知海洛因、安非他命業經公告列為毒品危害防制條
    例第2 條第2 項之第一級、第二級毒品，不得非法持有、施
    用，竟於觀察、勒戒執行完畢釋放後5 年內，於96年7 月26
    日12時許，基於施用第二級毒品甲基安非他命之犯意，在其
    位於高雄縣鳳山市○○路422 巷22之1 號之住處，施用第二
    級毒品甲基安非他命1 次；嗣又於96年7 月28日23時許，基
    於施用第一級毒品海因之犯意，在上開住處，施用第一級毒
    品海洛因1 次。嗣於96年7 月29日18時許，為警在高雄縣鳳
    山市莒光三村56號前盤檢，當場扣得甲○○持有之第一級毒
    品海洛因3 包（毛重共計0. 8公克；驗前淨重分別為0.270
    、0. 155、0.084 公克；驗後淨重分別為0.260 、0.144 、
    0.074 公克）、第二級毒品安非他命1 包（毛重為0.6 公克
    ；驗前淨重為0.468 公克、驗後淨重為0.466 公克），經警
    對甲○○採尿送驗，呈嗎啡、甲基安非他命陽性反應，始悉
    上情。
二、案經高雄縣政府警察局三民第一分局報請臺灣高雄地方法院
    檢察署檢察官偵查起訴。
    理  由
一、本件被告甲○○所犯為死刑、無期徒刑、最輕本刑為3 年以
    上有期徒刑以外之罪，其於準備程序進行中，就被訴事實為
    有罪之陳述，經受命法官告知簡式審判程序之旨，並聽取當
    事人之意見後，本院合議庭裁定由受命法官獨任進行簡式審
    判程序。又本件卷內之物證、書證等證據，依同法第273 條
    之2 規定，不受第159 條第1 項關於傳聞法則規定之限制，
    依法均有證據能力，合先敘明。
二、上揭事實，業據被告坦承不諱，且其於為警查獲後採集之尿
    液，經送高雄市立凱旋醫院鑑定，結果呈嗎啡及甲基安非他
    命陽性反應，有該院96年8 月6 日濫用藥物尿液檢驗報告1
    紙附卷可稽。另扣案之晶體1 包經送高雄醫學大學附設中和
    紀念醫院檢驗結果為甲基安非他命之事實（毛重為0.6 公克
    ；驗前淨重為0.468 公克、驗後淨重為0.466 公克），及扣
    案之白色粉末3 包經送高雄市立凱旋醫院檢驗結果為海洛因
    之事實（毛重共計0. 8公克；驗前淨重分別為0.270 、0.
    155 、0.084 公克；驗後淨重分別為0.260 、0.144 、0.07
    4 公克），各有高雄醫學大學附設中和紀念醫院96年10月16
    日0000-000檢驗報告及高雄市立凱旋醫院96年9 月11日高市
    醫凱驗字第4939號濫用藥物成品檢驗鑑定書在卷可憑，是被
    告上開於本院審理中之自白顯與事實相符，堪以採信。另被
    告前因施用毒品案件，經臺灣屏東地方法院以95年度毒聲字
    第244 號裁定送觀察、勒戒後，經評定為無繼續施用毒品之
    傾向，於95年12月8 日執行完畢釋放出所，嗣經臺灣屏東地
    方法院檢察署於95年12月13日以95年度毒偵字第1042號不起
    訴處分確定等情，有臺灣高等法院被告前案紀錄表、被告刑
    案資料查註紀錄表、在卷可稽，是足認其於觀察、勒戒釋放
    後5 年內，再次施用毒品之犯行，應依法論科。
三、又海洛因及甲基安非他命分別為毒品危害防制條例第2 條第
    2 項第1 款、第2 款所規定之第一級毒品及第二級毒品，是
    核被告所為，分別係犯毒品危害防制條例第10條第1 項、第
    2 項之施用第一級毒品、第二級毒品罪。其施用第一級、第
    二級毒品前後持有毒品之低度行為，為其施用毒品之高度行
    為所吸收，不另論罪。又被告所犯上開二罪，犯意各別，行
    為互殊，應予分論併罰。另被告有事實欄所載之前科紀錄，
    於96年3 月7 日縮短刑期執行完畢出監之事實，有臺灣高等
    法院被告前案紀錄表在卷可稽，其受有期徒刑執行完畢後，
    5 年以內故意再犯本件有期徒刑以上之罪，均為累犯，應依
    刑法第47條第1 項之規定加重其刑。爰審酌被告前因毒品危
    害防制案件，經觀察、勒戒後，仍未能徹底戒絕毒品，又施
    用第一級毒品海洛因、第二級毒品甲基安非他命，顯見其無
    戒毒悔改之意，惟念犯後坦承犯行，且其施用毒品僅自戕一
    己之身體健康，尚未對他人造成危害等一切情狀，分別量處
    如主文所示之刑，並定其應執行之刑。末本件扣案海洛因3
    包及甲基安非他命1 包，經送驗結果，分呈海洛因、甲基安
    非他命陽性反應，已如前述，其包裝袋顯留有毒品之殘渣，
    而與其上殘留之毒品，衡情已難以分析剝離，亦無析離實益
    ，當應整體視為毒品，不問屬於犯人與否，均應依毒品危害
    防制條例第18條第1 項前段之規定宣告沒收銷燬之。至於送
    驗耗費之海洛因、甲基安非他命，既已滅失不存在，自無宣
    告沒收銷燬之必要。
據上論斷，應依刑事訴訟法第273 條之1 第1 項、第299 條第1
項前段，毒品危害防制條例第10條第1 項、第2 項、第18條第1
項前段、刑法第11條，第47條第1 項、第51條第5 款，判決如主
文。
本案經檢察官劉慕珊到庭執行職務。
中    華    民    國    97    年    3     月    31    日
                  刑事第四庭    法  官  王參和
以上正本證明與原本無異。
如不服本判決應於收受本判決後10日內向本院提出上訴書狀，並
應敘述具體理由，如未敘述上訴理由者，應於上訴期間屆滿後20
日內補提理由書狀於本院（均須按他造當事人之人數附繕本）「
切勿逕送上級法院」。
中    華    民    國    97    年    3     月    31    日
                                書記官  陳惠玲
附錄所犯法條
毒品危害防制條例第10條
施用第一級毒品者，處 6 月以上 5 年以下有期徒刑。
施用第二級毒品者，處 3 年以下有期徒刑。


司法院資訊處製作；財團法人民間司法改革基金會備份。
